臺灣臺南地方法院刑事判決
110年度交易字第1005號
公  訴  人  臺灣臺南地方檢察署檢察官
被      告  廖正治


上列被告因公共危險案件，經檢察官提起公訴（110年度偵字第1
8973號），被告就被訴事實為有罪之陳述，本院裁定改依簡式審
判程序審理，判決如下：
    主    文
廖正治犯駕駛動力交通工具而吐氣所含酒精濃度達每公升零點二
五毫克以上之罪，累犯，處有期徒刑壹年貳月，併科罰金新臺幣
貳萬元，罰金如易服勞役，以新臺幣壹仟元折算壹日。
    事 實 及 理 由
一、犯罪事實、證據及所犯法條，與起訴書記載相同，引用之（
    如附件）
二、爰審酌被告前已有10次酒後駕車，觸犯公共危險罪，經執行
    完畢之前科，有被告前案紀錄表附卷可按，詎於前案執行完
    畢後，約1個月即又再次於飲酒後，吐氣中酒精濃度高達每
    公升1.21毫克，注意力、控制力及反應力均已大幅減低，仍
    騎駛普通重型機車上路，足見被告毫無悔意，法紀觀念至為
    薄弱，且因不勝酒力而失控自摔，對公眾行車往來之安全構
    成相當嚴重之危害，兼衡被告犯後坦認犯行之態度，國中畢
    業之教育程度，現從事臨時工，月收入約新臺幣1、2萬元元
    ，與母親同住，需扶養母親等一切情狀，量處如主文所示之
    刑，並就罰金刑部分，諭知易服勞役之折算標準。
據上論斷，應依刑事訴訟法第299條第1項前段、第273條之1第1
項、第310條之2、第454條第2項，刑法第185條之3第1項第1款、
第47條第1項、第42條第3項，刑法施行法第1條之1第1項，判決
如主文。
本案經檢察官謝旻霓提起公訴，檢察官陳于文到庭執行職務。
中　　華　　民　　國　　110 　年　　11　　月　　26　　日
　　　　　　　　　刑事第三庭    法　官　包梅真
以上正本證明與原本無異。
如不服本判決應於收受本判決後20日內向本院提出上訴書狀，並
應敘述具體理由。其未敘述上訴理由者，應於上訴期間屆滿後20
日內向本院補提理由書狀（均須按他造當事人之人數附繕本）「
切勿逕送上級法院」。 
  　　　　　　　　　　　　　　　書記官  薛雯庭
中　　華　　民　　國　　110 　年　　11　　月　　26　　日
附錄本案所犯法條：
中華民國刑法第185條之3第１項
駕駛動力交通工具而有下列情形之一者，處 2 年以下有期徒刑
，得併科 20 萬元以下罰金：
一、吐氣所含酒精濃度達每公升零點二五毫克或血液中酒精濃度
    達百分之零點零五以上。
二、有前款以外之其他情事足認服用酒類或其他相類之物，致不
    能安全駕駛。
三、服用毒品、麻醉藥品或其他相類之物，致不能安全駕駛。
附件：
臺灣臺南地方檢察署檢察官起訴書
                                    110年度偵字第18973號
　　被　　　告　廖正治　男　59歲（民國00年0月00日生）
　　　　　　　　　　　　住臺南市○市區○○街00巷0號
　　　　　　　　　　　　國民身分證統一編號：Z000000000號
上列被告因公共危險案件，業經偵查終結，認應提起公訴，茲將
犯罪事實及證據並所犯法條分敘如下：
　　　　犯罪事實
一、廖正治前①因不能安全駕駛案件，經臺灣臺南地方法院(下稱
    臺南地院)以108年度交易字第105號判決判處有期徒刑10月
    確定；復②因不能安全駕駛案件，經臺南地院以108年度交易
    字第150號判決判處有期徒刑10月確定，上開案件經臺灣高
    等法院臺南分院以109年度抗字第439號裁定合併定應執行有
    期徒刑1年7月確定，於民國110年4月1日縮短刑期假釋出監
    並付保護管束，於同年7月19日保護管束期滿未經撤銷，其
    未執行之刑，以已執行論。詎仍不知悔改，於110年8月23日
    8時許，在臺南市新市區某處飲酒後，仍於同日19時許，酒
    後騎乘車牌號碼000-000號普通重型機車上路。嗣於同日20
    時4分許，行經臺南市新市區台1線318.1公里處時，因不勝
    酒力而失控自摔，經警據報到場處理，並對廖正治施以酒精
    濃度檢測，測得其吐氣所含酒精濃度達每公升1.21毫克而查
    獲。
二、案經臺南市政府警察局善化分局報告偵辦。
　　　　證據並所犯法條
一、前揭犯罪事實，業據被告廖正治於警詢及偵查中均坦承不諱
    ，並有臺南市政府警察局善化分局道路交通事故當事人酒精
    測定紀錄表、財團法人台灣商品檢測驗證中心呼氣酒精測試
    器檢定合格證書、臺南市政府警察局舉發違反道路交通管理
    事件通知單、道路交通事故現場圖、道路交通事故調查報告
    表(一)(二)、現場蒐證照片、證號查詢機車駕駛人及車輛詳
    細資料報表等件在卷可佐，足認被告之自白與事實相符，是
    被告上開罪嫌應堪認定。
二、核被告所為，係犯刑法第185條之3第1項第1款之不能安全駕
    駛動力交通工具罪嫌。又被告前有如犯罪事實欄所載之有期
    徒刑執行完畢，此有本署刑案查註紀錄表1份在卷可查。其
    於受有期徒刑之執行完畢後，5年以內故意再犯本案有期徒
    刑以上之罪，為累犯，請依刑法第47條第1項規定酌情加重
    其刑。
三、依刑事訴訟法第251條第1項提起公訴。
　　此　　致
臺灣臺南地方法院
中　　華　　民　　國　 110　　年　　10  　月　  12  　日
　　　　　　　　　　　　　　　檢察官　謝  旻  霓
本件證明與原本無異
中　　華　　民　　國　 110　　年　　10　　月　　18　　日
　　　　　　　　　　　　　　　書記官　莊　涵　雁
附錄本案所犯法條：
中華民國刑法第185條之3第１項
駕駛動力交通工具而有下列情形之一者，處 2 年以下有期徒刑
，得併科 20 萬元以下罰金：
一、吐氣所含酒精濃度達每公升零點二五毫克或血液中酒精濃度
    達百分之零點零五以上。
二、有前款以外之其他情事足認服用酒類或其他相類之物，致不
    能安全駕駛。
三、服用毒品、麻醉藥品或其他相類之物，致不能安全駕駛。